【裁判字號】    97,交聲,2129
【裁判日期】    971016
【裁判案由】    交管條例聲異
【裁判全文】
臺灣板橋地方法院刑事裁定            97年度交聲字第2129號
原處分機關  交通部公路總局臺北區監理所
異  議  人
即受處分人  甲○○
上列受處分人因違反道路交通管理處罰條例案件，對於交通部公
路總局臺北區監理所於民國97年7 月25日所為之處分（原處分案
號：北監自裁字第裁40-CO0000000號）聲明異議，本院裁定如下
：
    主  文
異議駁回。
    理  由
一、原處分意旨略以：本件異議人即受處分人甲○○於民國97年
    7 月12日0 時40分許，因駕駛其所有之車牌號碼ON-3475 號
    自用一般小貨車，在臺北縣大觀路2 段235 號前時，因有拒
    絕接受酒精濃度測試之違規事實，經臺北縣政府警察局板橋
    分局大觀派出所警員以北縣警交字第CO0000000 號舉發違反
    道路交通管理事件通知單（下稱舉發通知單）攔停舉發，惟
    受處分人不服，拒絕簽收本件舉發通知單。嗣經原處分機關
    於97年7 月25日以北監自裁字第裁40-CO0000000號違反道路
    交通管理事件裁決書，爰依道路交通管理處罰條例第35條第
    4 項等規定，對異議人裁處罰鍰新臺幣（下同）60,000元，
    並吊銷駕駛執照，3年內禁考等語。
二、異議意旨略以：(一)異議人甲○○於97年7 月11日21時許駕駛
    車牌號碼ON-3475 號自用一般小貨車，停在大觀路2 段313
    號郵局前路邊，並至該路段之友人店內談工作及喝酒聊天，
    約22時許離開友人店內至車內休憩，約至隔日零時許，有二
    位警員向前告知異議人不能將車輛停在該處，要求異議人立
    即駛離（因該處停車位置是在郵局前，每隔二個小時有警員
    巡邏，此即警員叫異議駛離之原因），當時異議人向警員表
    明喝酒不能駕駛車輛，警員不予理會，堅持要異議人駛離原
    地，異議人無可奈何，始將車輛向前行駛約30公尺找尋車位
    休息時，即遭警員予以錄影存證，並要異議人下車接受酒測
    ；(二)異議人請求調出郵局錄影帶及大觀路2 段313 號前後錄
    影帶，可證明異議人前後停車時間及警員至車旁要求異議人
    將車輛駛離原地，並前往約20至30公尺處即攔停異議人實施
    酒測；另調閱警員現場錄影帶，證明異議人實受不公平之待
    遇，為此，爰依法聲明異議云云。
三、按汽車駕駛人拒絕接受酒精濃度測試之檢定者，處新臺幣（
    下同）60,000元罰鍰，並當場移置保管該汽車及吊銷該駕駛
    執照，道路交通管理處罰條例第35條第4 項前段定有明文。
    又汽車駕駛人，曾依同條例第35條第4 項前段規定吊銷駕駛
    執照者，3 年內不得考領駕駛執照，道路交通管理處罰條例
    第67條第2 項前段亦有規定。
四、經查：訊據異議人即受處分人甲○○固不否認於97年7 月12
    日0 時40分許，於酒醉之情形下，駕駛其所有之車牌號碼ON
    -3475 號自用一般小貨車，在臺北縣大觀路2 段235 號前，
    為臺北縣政府警察局板橋分局大觀派出所警員上前攔停並依
    法製單舉發之事實，惟以前揭情詞置辯，然查：
  (一)、異議人甲○○於上開時、地確有拒絕接受警方酒精濃度測
      試一節，已據證人即當時舉發本違規事件之臺北縣政府警
      察局板橋分局大觀派出所警員陳亮溦於本院到庭具結證稱
      ：是我於前揭時、地舉發車牌號碼ON-3475 號自用一般小
      貨車之上開違規事實；當時我們正好要去簽巡邏箱，執行
      巡邏勤務，剛好看到異議人之車輛車窗未關停在路邊，因
      該處是在橋下迴轉道，滿危險的，當時我在想異議人是否
      生病並前往關心，叫醒異議人時伊滿身酒味，問異議人是
      否需要警方協助，異議人說不需要，伊只是喝了點酒，我
      有請異議人聯絡親友來載伊後，我們就繼續巡邏，我們要
      去簽下個巡邏箱時，就看到異議人駕駛車輛，搖搖晃晃的
      往我們的方向駕駛，我就把異議人攔停，並表示已經勸告
      過了，就請異議人回派出所接受酒測，當時異議人不配合
      ，有點神智不清，並大呼小叫，我們全程都有錄音、錄影
      ，並調閱該路口監視器，確認異議人在我們規勸後仍有酒
      後駕車之行為；我們巡邏路線是在同一條路上，所以我們
      很明顯看到異議人蛇行向我們方告駕駛過來，我確實有對
      異議人說酒後不可開車，請親友來開車等語明確（詳本院
      97年8 月28日訊問筆錄）。又證人陳亮溦警員與異議人間
      ，不僅未有任何怨隙，且係毫不相識之人，衡情證人應無
      設詞攀誣，或虛構違規事實以陷害異議人之道理。況警員
      執行公務時，本身即受有行政懲處責任之監督，且其到庭
      具結作證，更係以刑事責任擔保其證言之真實性，故證人
      陳亮溦警員之上開證述內容，以及其所紀錄舉發之前揭違
      規事實，應堪採信。
  (二)、又經本院將證人陳亮溦當庭提出舉發當時實施酒測過程之
      數位相機內現場錄影畫面當庭播放勘驗，可見證人即警員
      陳亮溦攔停異議人甲○○，並要求異議人進行酒測，異議
      人拒絕，表示自己是在睡覺，被警方叫醒，沒有駕駛車輛
      ，只是把車輛移旁邊一點等情甚為明確（見本院97年8 月
      28日訊問筆錄），足見異議人於上開時、地確有拒絕接受
      警員指示進行酒精濃度測試之情無疑，是異議人辯稱其並
      無拒絕酒精濃度檢測云云，要無可採。
  (三)、此外，並有臺北縣政府警察局97年7 月12日北縣警交字第
      CO0000000號舉發通知單影本1紙、交通部公路總局臺北區
      監理所97年7 月25日違反道路交通管理事件裁決書1 紙、
      臺北縣政府警察局板橋分局97年8 月21日北縣警板交裁字
      第0970035141號函1 紙及所附該分局舉發違反道路交通管
      理事件答辯報告書1 紙在卷可稽，是異議人於前揭時、地
      ，確有拒絕接受酒精濃度測試之違規事實，堪以認定。
五、綜上所述，本件異議人即受處分人甲○○違規事證明確，原
    處分機關爰依前揭道路交通管理處罰條例等規定，並參酌違
    反道路交通管理事件統一裁罰基準表之規定，裁處異議人罰
    鍰60,000元，並吊銷駕駛執照，3 年內禁考，核無違誤，從
    而，異議人之異議為無理由，應予駁回。
六、據上論斷，應依道路交通案件處理辦法第19條，裁定如主文
    。
中    華    民    國    97    年    10    月    16    日
                  交通法庭   法  官  許映鈞
以上正本證明與原本無異。
如不服本裁定應於送達後5日內向本院提出抗告狀。
                             書記官  范煥堂
中    華    民    國    97    年    10    月    17    日


司法院資訊處製作；財團法人民間司法改革基金會備份。
